【裁判字號】    90,易,1320
【裁判日期】    901019
【裁判案由】    家庭暴力防治法
【裁判全文】
臺灣臺南地方法院刑事判決                          九十年度易字第一三二號
    公  訴  人  臺灣臺南地方法院檢察署檢察官
    被      告  甲○○
右列被告因家庭暴力防治法案件，經檢察官聲請簡易判決處刑（九十年度偵字第四六
三九號），本院認不宜適用簡易程序，改依通常程序審理，判決如左：
    主  文
甲○○無罪。
    理  由
一、公訴意旨略以：被告甲○○乃告訴人朱碧端之子（起訴書誤載為告訴人之夫），
    二人間具有家庭暴力防治法第三條第一款所稱之家庭成員關係，告訴人曾於民國
    八十九年十二月二十日，經臺灣臺南地方法院依家庭暴力防治法第十三條規定，
    以八十九年度家護字第三三六號民事通常保護令，裁定被告應遠離告訴人位於臺
    南縣新化鎮○○里○○路十三巷一號住所處最少五百公尺，詎被告竟於九十年四
    月十五日上午六時零分許，進入告訴人前揭住所，並毀損屋內家電（毀損部份未
    據告訴），違反法院所為前述裁定，因認被告涉有家庭暴力防治法第五十條第四
    款之違反保護令罪嫌。
二、按犯罪事實應依證據認定之，無證據不得推定其犯罪事實；又不能證明被告犯罪
    者，即應諭知無罪之判決，刑事訴訟法第一百五十四條、第三百零一條第一項分
    別定有明文。
三、本件公訴人認被告涉有上揭違反保護令罪嫌，係以被告自白於九十年四月十五日
    進入告訴人住所內破壞家電，經核與告訴人所指訴被害情節相符，以及有本院八
    十九年度家護字第三三六號民事通常保護令在卷可稽等作為所憑之論據。訊據被
    告於本院審理時，則否認有違反保護令犯行，辯稱伊並未收到本院民事庭所為上
    開裁定，不知該裁定所為遠離告訴人住居所之命令等語。
四、經本院調閱民事庭八十九年度家護字第三三六號通常保護令案卷，被告於該案審
    理程序中，雖曾經到庭應訊，然並未提供確切之通訊處所，此觀之本院民事庭所
    裁定之八十九年度家護字第三三六號通常保護令中，對於相對人即被告之住所，
    僅記載「現住臺中市區，聯絡電話：0000000000號」可知；而本院民
    事庭作成上開裁定後，對於被告之送達遭退回，另以上開電話聯絡被告前來收取
    裁定正本，則均未前來，此經本院審閱上開案卷屬實，並有書記官於卷面之註記
    可佐，是被告所辯並未收受前引通常保護令之送達等語，應屬事實。至於被告於
    上開通常保護令之審理程序中，經承審法官詢以「知道你母親聲請通常保護令否
    」時，雖答稱「了不起就不要回家而已。」（本院民事庭八十九年度家護字第三
    三六號，八十九年十二月八日訊問筆錄），然該次訊問之筆錄，既未記載承審法
    官曾經具體告知告訴人所聲請保護令之內容，且法院最終所裁定之保護令結果，
    與聲請人所聲請事項亦可能有所不同，是被告既未收受法院所裁定保護令之送達
    ，本院認尚難以被告前開答覆，推論伊知悉保護令之內容。則被告既不知悉已遭
    法院裁定命遠離告訴人之住所，伊雖有侵入告訴人住所內之事實，仍不能認為被
    告有違反法院保護令之故意。此外，本院復查無其他證據，足認被告有何其他違
    反保護令罪犯行，不能證明被告犯罪，依法自應為被告無罪之諭知。
據上論斷，應依刑事訴訟法第四百五十二條、第三百零一條第一項，判決如主文。
本件經檢察官陳昆廷到庭執行職務。
中      華      民      國      九十      年      十    月    十九      日
                              臺灣臺南地方法院刑事第四庭
                                  法  官      吳  坤  芳
右正本證明與原本無異。
如不服本判決，應於判決送達後十日內向本院提出上訴狀( 應附繕本 )。
                                  書記官      馬  愛  君
中      華      民      國      九十      年      十    月    十九      日


司法院資訊處製作；財團法人民間司法改革基金會備份。
